【裁判字號】    99,抗,242
【裁判日期】    991020
【裁判案由】    本票裁定
【裁判全文】
臺灣臺中地方法院民事裁定               99年度抗字第242號
抗  告  人  甲○○
相  對  人  乙○○
上列當事人間因聲請本票裁定事件，抗告人對於中華民國99年9
月13日本院民事庭司法事務官所為99年度司票字第4464號裁定提
起抗告，本院合議庭裁定如下：
    主    文
抗告駁回。
抗告程序費用新臺幣壹仟元由抗告人負擔。
    理    由
一、抗告意旨略以：抗告人不認識相對人，沒有任何金錢往來，
    抗告人從未開過本件發票日為民國98年4月30日之本票（下
    稱系爭本票），爰提出抗告等語。
二、按執票人向本票發票人行使追索權時，得聲請法院裁定後強
    制執行，票據法第123條定有明文。又本票執票人，依票據
    法第123條規定，聲請法院裁定許可對發票人強制執行，係
    屬非訟事件，此項聲請之裁定，及抗告法院之裁定，僅依非
    訟事件程序，以審查強制執行許可與否，並無確定實體上法
    律關係存否之效力，法院僅就本票形式上之要件是否具備予
    以審查，即為已足，至於當事人間實體上之爭執，應循訴訟
    程序以資解決，要非非訟裁定法院所得審酌（最高法院56年
    臺抗字第714號、57年臺抗字第76號判例參照）。本件相對
    人主張：其執有抗告人簽發如原裁定主文所示之本票，並免
    除作成拒絕證書，詎屆期提示未獲付款，依票據法第123條
    規定聲請裁定許可強制執行等情，已據其提出本票1張為證
    ，原裁定予以准許，即無不合。抗告人雖以：抗告人不認識
    相對人，沒有任何金錢往來，抗告人從未開過系爭本票云云
    置辯，惟本票為無因證券、流通證券，執票人原則上得將其
    持有之本票讓與他人。本件相對人既持有抗告人簽發之本票
    ，且該本票復已具備形式上之要件，自應認相對人聲請裁定
    該本票准許強制執行為有理由。又查，抗告人所稱即使屬實
    ，亦僅係實體上之爭執，依前開說明，應由抗告人另行提起
    訴訟，以資解決，本件非訟程序不得加以審究，仍應為許可
    強制執行之裁定。從而，本件抗告為無理由，應予駁回。又
    對於非訟事件，依法應由關係人負擔費用者，法院裁定命關
    係人負擔時，應一併確定其數額，非訟事件法第24條第1項
    定有明文，爰依法確定本件抗告程序費用額如主文第2項所
    示。
三、據上論結，本件抗告為無理由，依非訟事件法第46條、第21
    條第2項、第24條第1項，民事訴訟法第495條之1第1項、第4
    49條第1項、第78條，裁定如主文。
中    華    民    國    99    年    10    月    20    日
                  民事第一庭    審判長法  官  李悌愷
                                      法  官  劉正中
                                      法  官  戴博誠
上正本係照原本作成。
如不服本裁定，僅得於收受本裁定正本送達後10日內，以適用法
規顯有錯誤為理由，向本院提出再抗告狀（須附繕本一份及繳納
再抗告裁判費新臺幣1,000元），並應同時表明再抗告理由。
中    華    民    國    99    年    10    月    20    日
                                      書記官  陳玲誼

司法院資訊處製作；財團法人民間司法改革基金會備份。
